【裁判字號】    97,上訴,1113
【裁判日期】    970923
【裁判案由】    違反槍砲彈藥刀械管制條例
【裁判全文】
臺灣高等法院高雄分院刑事判決        97年度上訴字第1113號
上  訴  人
即  被  告  甲○○
                    （臺灣高雄監獄執行中）
指定辯護人  本院公設辯護人  孫妙岑
上列上訴人因違反槍砲彈藥刀械管制條例案件，不服臺灣高雄地
方法院96年度訴緝字第160 號中華民國97年5 月8 日第一審判決
（起訴案號：臺灣高雄地方法院檢察署95年度偵字第4849號），
提起上訴，本院判決如下：
    主  文
原判決撤銷。
甲○○犯非法持有手槍罪，累犯，處有期徒刑陸年，併科罰金新
臺幣貳拾萬元，罰金如易服勞役，以新臺幣壹仟元折算壹日。扣
案附表編號1-8 、13所示之物，均沒收。
    事  實
一、甲○○前於民國77年間，因殺人罪經臺灣高等法院台中分院
    判刑，嗣經減刑為有期徒刑10年、褫奪公權6 年8 月，於82
    年8 月17日假釋，嗣經撤銷保護管束執行殘刑4 年3 月5 日
    ；另於85、86年間因違反槍砲彈藥刀械管制條例案件，經本
    院判處有期徒刑6 月、2 年2 月確定，與前揭殘刑接續執行
    ，於90年7 月24日假釋，於93年6 月26日假釋保護管束期滿
    未經撤銷假釋視為已執行完畢。渠猶不知悔改，明知制式手
    槍、可發射子彈具有殺傷力之改造手槍、制式子彈、改造子
    彈及槍砲、彈藥之主要組成零件，為槍砲彈藥刀械管制條例
    所管制之物品，非經中央主管機關許可，不得持有之，竟基
    於持有制式手槍、可發射子彈具有殺傷力之改造手槍、制式
    子彈、改造子彈及槍砲之主要組成零件之犯意，而於95年2
    月6 日前某時，在高雄市前鎮草衙地區，自「莊新長」處取
    得具殺傷力之改造手槍2 支（槍枝管制編號：0000000000號
    、0000000000號）、制式轉輪手槍1 支（槍枝管制編號：00
    00000000號）、口徑0.45吋制式子彈10顆、口徑0.38吋制式
    子彈9 顆、口徑0.32吋制式子彈6 顆、口徑9MM 制式子彈5
    顆、具殺傷力之改造子彈19顆（含直徑約8.6MM 金屬彈頭之
    土造子彈12顆、直徑7.7MM 金屬彈頭之土造子彈3 顆、玩具
    金屬彈殼加裝直徑約8MM 鋼珠組合成之改造子彈4 顆）及槍
    砲主要組成零件之彈匣2 個、點38手槍轉輪、滑套各1 個，
    而非法持有之。嗣於95年2 月6 日5 時許，甲○○在高雄縣
    鳳山市○○路與武營路口，因與人打架滋事為警帶回警局調
    查，甲○○於警局即主動向警供述其有持有上開槍、彈而自
    首，並於同日（6 日）7 時10分許，帶同員警至其位於高雄
    縣鳳山市○○街145 號8 樓住處，起獲扣得附表編號1-14所
    示槍、彈及槍彈主要組成零件等物。
二、案經高雄縣政府警察局鳳山分局報請臺灣高雄地方法院檢察
    署檢察官偵查起訴。
    理  由
一、證據能力：
(一)、卷附高雄縣政府警察局鳳山分局搜索扣押筆錄暨扣押物品目
    錄表，固屬書面之傳聞證據，然檢察官、被告、辯護人已於
    本院審理調查上開證據時，就此證據能力均表示無意見，且
    本院認為以之作為本件論証之證據，均與待證事實具有關聯
    性，作為本案之證據亦屬適當，依刑事訴訟法第159 條之5
    第1 項規定，自得為證據。
(二)、按鑑定人由審判長、受命法官或檢察官就下列之人選任1人
    或數人充之：(一)就鑑定事項有特別知識經驗者。(二)經政府機
    關委任有鑑定職務者；鑑定之經過及其結果，應命鑑定人以
    言詞或書面報告；法院或檢察官得囑託醫院、學校或其他相
    當之機關、團體為鑑定，或審查他人之鑑定，並準用第203
    條至第206條之1規定，刑事訴訟法第198條、第206條第1項
    、第208條第1項分別定有明文。
 1、本件卷附內政部警政署刑事警察局95年3 月14日刑鑑字第
    0950022432號槍彈鑑定書，雖係被告以外之人於審判外之書
    面陳述，然內政部警政署刑事警察局係臺灣高等法院檢察署
    關於槍彈鑑定之概括選任鑑定機關，此有臺灣高等法院檢察
    署92年9 月9 日檢文允字第0921001203號函附之「臺灣高等
    法院檢察署檢察長概括選任鑑定機關表列」足參，則上開槍
    彈鑑定書，為刑事訴訟法第159 條第1 項規定之例外情形，
    應有證據能力。
 2、卷附內政部警政署刑事警察局95年9 月22日刑鑑字第095013
    8671號函、95年7 月28日刑鑑字第0950087750號函，均屬原
    審法院依上開規定囑託機關、團體所為之鑑定，依法自得作
    為證據。
二、上開事實，業據上訴人即被告甲○○於本院坦承認罪（見本
    院卷第32、54、75、76頁），並有扣押如附表所示槍、彈及
    槍彈主要組成零件等物，及高雄縣政府警察局鳳山分局搜索
    扣押筆錄暨扣押物品目錄表在卷，又扣案之上開證物，經送
    內政部警政署刑事警察局以性能檢驗法、試射法、比對顯微
    鏡比對法鑑驗結果認送驗手槍1 支（槍枝管制編號：0000
    000000號），係由仿WALTHER 廠PPK/S 型半自動手槍製造之
    槍枝，換裝土造金屬槍管而成之改造手槍，機械性能良好，
    可擊發適用子彈，認具殺傷力。送驗手槍1 枝（槍枝管制
    編號：0000000000號），係由仿GLOCK 廠17型半自動手槍製
    造之槍枝，換裝土造金屬槍管而成之改造手槍，機械性能良
    好，可擊發適用子彈，認具殺傷力。送驗手槍1 枝（槍枝
    管制編號：0000000000號），認係美國COLT廠製口徑0.32吋
    之制式轉輪手槍，槍號為「717743」，槍管內具陸條左旋來
    復線，機械性能良好，認具殺傷力。送鑑子彈55顆，鑑定情
    形如下：10顆，認均係口徑0. 45 吋制式子彈，認均具殺
    傷力。9 顆，認均係口徑0.38吋制式子彈，認均具殺傷力
    。4 顆（試射3 顆），認均係口徑0.32吋制式子彈，認均
    具殺傷力。2 顆，認均係口徑0. 32 吋制式子彈，認均具
    殺傷力。5 顆，認均係9MM 制式子彈，認均具殺傷力。
    15顆，認均係土造子彈（具直徑約8. 6MM金屬彈頭），採樣
    5 顆試射結果：4 顆，可擊發，認具殺傷力；1 顆，無法擊
    發，認不具殺傷力。4 顆，認均係土造子彈（具直徑7.7M
    M 金屬彈頭），採樣1 顆試射，可擊發，認具殺傷力。5
    顆，認均係由玩具金屬彈殼加裝直徑約8MM 鋼珠組合而成之
    改造子彈，採樣2 顆試射結果：1 顆，可擊發，認具殺傷力
    ；1 顆，無法擊發，認不具殺傷力。1 顆，認係由玩具金
    屬彈殼加裝直徑約8.6MM 彈頭組合而成之改造子彈，經實際
    試射，可擊發，惟動能不足，認不具殺傷力等情，有該局95
    年3 月14日刑鑑字第0950022432號槍彈鑑定書在卷可憑（偵
    卷第23至31頁）；嗣經原審法院就上開未試射之改造子彈再
    送請該局試射鑑定結果認：土造子彈（具直徑約8.6MM 金屬
    彈頭），餘10顆經實際試射結果：8 顆，可擊發，認具殺傷
    力；1 顆，可擊發，惟發射動能不足，認不具殺傷力；1 顆
    ，無法擊發，認不具殺傷力；由玩具金屬彈殼加裝直徑約8M
    M 鋼珠組合而成之改造子彈，餘3 顆經實際試射，均可擊發
    ，認具殺傷力；土造子彈（具直徑7.7MM 金屬彈頭），餘3
    顆，經實際試射結果：2 顆，可擊發，認具殺傷力；1 顆，
    無法擊發，認不具殺傷力，有內政部警政署刑事警察局95年
    7 月28日刑鑑字第0950087750號函、95年9 月22日刑鑑字第
    0950138671號函在卷可憑（原審訴字卷第71至72頁、第77頁
    ）。是前揭扣案之改造手槍2 支（槍枝管制編號：00000000
    00號、0000000000號）、制式轉輪手槍1 支（槍枝管制編號
    ：0000000000號）、口徑0.45吋制式子彈10顆、口徑0.38吋
    制式子彈9 顆、口徑0.32吋制式子彈6 顆、口徑9MM 制式子
    彈5 顆、直徑約8.6MM 金屬彈頭土造子彈12顆、直徑7.7MM
    金屬彈頭之土造子彈3 顆、玩具金屬彈殼加裝直徑約8MM 鋼
    珠組合成之改造子彈4 顆，均具有殺傷力。本件事證明確，
    被告前開犯行，已堪認定。
三、論罪部分：
(一)、按未經許可持有槍、彈，係侵害社會法益之罪，縱令客體有
    數個，仍為單純一罪，本件被告同時寄藏同種類之土造子彈
    17顆及制式子彈6 顆，係屬單純一罪（最高法院97年度台上
    字第231 號判決參照）。再手槍之轉輪、滑套、彈匣，係屬
    槍砲彈藥刀械管制條例第4 條第3 項所定其他各式槍砲之主
    要組成零件，業經內政部（86）台內警字第8670683 號函公
    告在案。故核被告所為，係犯槍砲彈藥刀械管制條例第7 條
    第4項 未經許可持有制式手槍、同法第8 條第4 項未經許可
    持有可發射子彈具有殺傷力之槍砲、同法第12條第4 項之非
    法持有子彈、同法第13條第4 項之未經許可持有槍砲之主要
    組成零件罪。
(二)、被告以一持有槍、彈及主要組成零件之行為，觸犯上開4 罪
    名，為想像競合犯，應依刑法第55條之規定，從較重之未經
    許可持有手槍罪處斷。又公訴意旨就被告持有具殺傷力之可
    發射金屬或子彈之槍砲罪部分，誤引起訴法條為槍砲彈藥刀
    械管制條例第11條第4 項（業經刪除），尚有未恰，且就被
    告持有手槍之轉輪、滑套、彈匣等槍砲之主要組成零件部分
    ，漏未論及起訴法條，但此部分於起訴事實中已有敘及，且
    與上開論罪科刑部分有想像競合之裁判上一罪關係，本院自
    得併為審理。
(三)、被告前於77年間，因殺人罪經臺灣高等法院台中分院判刑，
    嗣經減刑為有期徒刑10年、褫奪公權6 年8 月，於82年8 月
    17日假釋，嗣經撤銷保護管束執行殘刑4 年3 月5 日；另於
    85、86年間因違反槍砲彈藥刀械管制條例案件，經本院判處
    有期徒刑6 月、2 年2 月確定，與前揭殘刑接續執行，於90
    年7 月24日假釋，於93年6 月26日假釋保護管束期滿未經撤
    銷假釋視為已執行完畢，有臺灣高等法院被告前案紀錄表在
    卷可查，被告受有期徒刑之執行完畢，於5 年內故意再犯有
    期徒刑以上之本罪，無論依修正前刑法第47條或修正後第47
    條第1 項之規定均構成累犯，即無有利、不利之情形，自無
    庸為新、舊法之比較，本應適用修正後之刑法第47條規定論
    以累犯，然經與被告罪刑有關之後述自首等新舊法比較之適
    用，而予以綜合比較結果，仍認應適用修正前刑法第47條規
    定論以累犯，並加重其刑（最高法院97年4 月22日97年第2
    次刑事庭會議刑議字第2 號決議意旨足參）。
(四)、按被告在犯罪未發覺之前，向該管公務員告知其犯罪，而不
    逃避接受裁判，即與刑法第62條規定之自首條件相符，不以
    言明自首並願受裁判為必要。即或自首後，嗣後又為與其初
    供不一致之陳述，甚至否認其有過失或犯罪，仍不能動搖其
    自首之效力，蓋刑事訴訟採職權調查主義，殊不能期待被告
    自己證明其犯罪（最高法院73年度台上字第629 號判決要旨
    參照）。本案員警在被告住處搜索前，並無有關扣案槍彈之
    線索，而係在與被告對談中發現有異，被告主動帶員警至現
    場搜索，當時被告說槍彈是自己的等情，業據承辦員警即證
    人陳明在於原審具結證述明確（見原審訴緝卷第148 頁），
    足徵被告於員警未發覺其持有扣案槍、彈等犯罪前，即在警
    局供稱持有槍、彈等事實，並帶同員警搜索扣得扣案槍、彈
    等物品，雖其曾於本案原審審理時否認犯行，但依上開說明
    ，尚不影響其合於刑法自首之要件。又按行為後法律有變更
    者，適用行為時之法律。但行為後之法律有利於行為人者，
    適用最有利於行為人之法律，刑法第2 條第1 項定有明文。
    被告人行為後，刑法於94年2 月2 日業經總統公布修正，並
    於95年7 月1 日施行，其中關於刑法第62條規定有修正，而
    最高法院95年第8 次刑事庭決議「比較時應就罪刑有關之自
    首減輕原因，綜其全部罪刑之結果而為比較」，故經比較結
    果，因修正前刑法第62條規定自首為「減輕其刑」，但修正
    後改為「得減輕其刑」，認以適用修正前之刑法第62條規定
    較有利於被告。
(五)、被告有上開刑之加重、減輕情形，應依法先加後減。
四、原判決據以論處被告罪刑，固非無見；惟查被告合於刑法自
    首之要件（如前所述），原判決誤認不合自首，自有違誤。
    被告上訴指摘原判決不當，為有理由，自應由本院將原判決
    撤銷改判。審酌被告明知扣案槍、彈等物屬高度危險之物品
    ，非經主管機關許可不得擅自持有，竟仍無故持有扣案之大
    量槍、彈等物，對於社會治安具有嚴重之潛在危險性，惟念
    被告於本院坦承認罪且尚無證據足認其有持扣案槍、彈涉犯
    他罪等一切情狀，量處如主文所示之刑，併就罰金部分，審
    酌被告為國小畢業，以打零工維生，每月收入約3 萬元，經
    濟狀況尚可（見原審訴緝卷第162 頁之被告供述）等情，而
    依刑法第42條第3 項諭知易服勞役之折算標準（按修正後之
    刑法第42條第3 項之易服勞役標準，由修正前之刑法第42條
    第2 項及罰金罰鍰提高標準條例第2 條之銀元100 元以上30
    0 元以下折算1 日（即新臺幣300 元以上900 元以下折算1
    日），變更為新臺幣1,000 元、2,000 元或3,000 元折算1
    日，比較結果，以修正公布後之新法有利於被告）。
五、扣案可發射子彈具有殺傷力之改造手槍2 支（槍枝管制編號
    ：0000000000號、0000000000號）、口徑0.32吋制式手槍1
    支（槍枝管制編號：0000000000號）、口徑0.45吋制式子彈
    10顆、口徑0.38吋制式子彈9 顆、口徑0.32吋制式子彈3 顆
    、口徑9MM 制式子彈5 顆（以上即係附表編號1-8 所示之物
    ），均具有殺傷力，已如前述，另扣案點38手槍轉輪、滑套
    各1 個、彈匣2 個（以上即係附表編號13所示之物），則為
    槍砲之主要組成零件，係屬槍砲彈藥刀械管制條例第4 條所
    定之違禁物，不問屬於犯人與否，均應依刑法第38條第1 項
    第1 款規定宣告沒收。至於扣案具殺傷力之0.32吋制式子彈
    3 顆、直徑約8.6MM 金屬彈頭之土造子彈12顆、直徑約7.7M
    M 金屬彈頭之土造子彈3 顆、玩具金屬彈殼加裝直徑約8MM
    鋼珠組合而成之改造子彈4 顆，既因鑑驗試射完畢而滅失，
    自毋庸為沒收之宣告。另扣案之彈殼56顆、通槍條4 支、銅
    刷4 支、磅秤2 台，與本案犯行並無相關，不予宣告沒收。
六、不另為無罪諭知部分：
(一)、公訴意旨另以：被告持有具殺傷力之8.6MM 改造子彈2 顆、
    7. 7MM改造子彈1 顆，因認被告此部分亦涉有槍砲彈藥刀械
    管制條例第12條第4 項之未經許可持有子彈罪嫌等語。
(二)、經查上開扣案物品經原審法院送請內政部警政署刑事警察局
    鑑定結果，認8.6MM 土造子彈2 顆無法擊發，不具殺傷力，
    7.7MM 土造子彈1 顆，無法擊發，認不具殺傷力，有該局95
    年7 月28日刑鑑字第0950087750號、95年9 月22日刑鑑字第
    0950138671號函在卷可憑，是此不具殺傷力之子彈自非屬槍
    砲彈藥刀械管制條例第4 條第1 項第2 款所規範之範圍，被
    告之持有行為自不構成槍砲彈藥刀械管制條例第12條第4 項
    之罪。此外，復查無其他積極證據足資證明被告有何公訴人
    所指之未經許可持有子彈之犯行，被告此部分犯罪要屬不能
    證明，惟公訴意旨認此部分與前開經論罪科刑之部分有想像
    競合之裁判上一罪關係，爰不另為無罪之諭知。
據上論結，應依刑事訴訟法第369 條第1 項前段、第364 條、第
299 條第1 項前段，槍砲彈藥刀械管制條例第7 條第4 項、第8
條第4 項、第12條第4 項、第13條第4 項，刑法第2 條第1 項前
段、第11條前段、第55條、第42條第3 項前段、第38條第1 項第
1 款，修正前刑法（下同）第47條、第62條，判決如主文。
本案經檢察官許月雲到庭執行職務。
中    華    民    國    97    年    9     月    23    日
                刑事第一庭  審判長法  官  郭雅美
                                  法  官  徐美麗
                                  法  官  張意聰
以上正本證明與原本無異。
如不服本判決應於收受本判決後10日內向本院提出上訴書狀，其
未敘述上訴理由者，並得於提起上訴後10日內向本院補提理由書
狀（均須按他造當事人之人數附繕本）「切勿逕送上級法院」。
中    華    民    國    97    年    9     月    23    日
                                  書記官  陳金
附錄本件判決論罪科刑法條：
槍砲彈藥刀械管制條例第7條
未經許可，製造、販賣或運輸火砲、肩射武器、機關槍、衝鋒槍
、卡柄槍、自動步槍、普通步槍、馬槍、手槍或各類砲彈、炸彈
、爆裂物者，處死刑、無期徒刑或7 年以上有期徒刑；處徒刑者
，併科新台幣3千萬元以下罰金。
未經許可，轉讓、出租或出借前項所列槍砲、彈藥者，處無期徒
刑或5 年以上有期徒刑，併科新台幣 1 千萬元以下罰金。
意圖供自己或他人犯罪之用，而犯前二項之罪者，處死刑或無期
徒刑；處徒刑者，併科新台幣5 千萬元以下罰金。
未經許可，持有、寄藏或意圖販賣而陳列第1 項所列槍砲、彈藥
者，處5 年以上有期徒刑，併科新台幣1 千萬元以下罰金。
第1 項至第 3 項之未遂犯罰之。
槍砲彈藥刀械管制條例第8條
未經許可，製造、販賣或運輸鋼筆槍、瓦斯槍、麻醉槍、獵槍、
空氣槍或第4 條第1 項第1 款所定其他可發射金屬或子彈具有殺
傷力之各式槍砲者，處無期徒刑或5 年以上有期徒刑，併科新臺
幣1 千萬元以下罰金。
未經許可，轉讓、出租或出借前項所列槍枝者，處 5 年以上有期
徒刑，併科新臺幣1 千萬元以下罰金。
意圖供自己或他人犯罪之用，而犯前二項之罪者，處無期徒刑或
7 年以上有期徒刑，併科新臺幣 1 千萬元以下罰金。
未經許可，持有、寄藏或意圖販賣而陳列第1 項所列槍枝者，處
3 年以上10年以下有期徒刑，併科新臺幣700 萬元以下罰金。第
1 項至第3 項之未遂犯罰之。
槍砲彈藥刀械管制條例第12條
未經許可，製造、販賣或運輸子彈者，處1 年以上7 年以下有期
徒刑，併科新台幣500 萬元以下罰金。
未經許可，轉讓、出租或出借子彈者，處6 月以上5 年以下有期
徒刑，併科新台幣300 萬元以下罰金。
意圖供自己或他人犯罪之用，而犯前二項之罪者，處3 年以上10
年以下有期徒刑，併科新台幣700 萬元以下罰金。
未經許可，持有、寄藏或意圖販賣而陳列子彈者，處5 年以下有
期徒刑，併科新台幣300 萬元以下罰金。
第 1 項至第 3 項之未遂犯罰之。
槍砲彈藥刀械管制條例第13條
未經許可，製造、販賣或運輸槍砲、彈藥之主要組成零件者，處
3年以上10年以下有期徒刑，併科新台幣700萬元以下罰金。
未經許可，轉讓、出租或出借前項零件者，處1 年以上7 年以下
有期徒刑，併科新台幣500萬元以下罰金。
意圖供自己或他人犯罪之用，而犯前二項之罪者，處5 年以上有
期徒刑，併科新台幣1000萬元以下罰金。
未經許可，持有、寄藏或意圖販賣而陳列第一項所列零件者，處
6月以上5年以下有期徒刑，併科新台幣300萬元以下罰金。
第一項至第三項之未遂犯罰之。
附表：
┌──┬─────────────────┬──────────────────────┬────────────────┐
│編號│物品名稱及數量                    │   鑑  定  結  果                           │  鑑 定 依 據                   │
├──┼─────────────────┼──────────────────────┼────────────────┤
│1   │改造手槍1 支（槍枝管制編號：      │認係由仿WALTHER 廠PPK/S 型半自動手槍製造之槍│內政部警政署刑事警察局95年3 月14│
│    │0000000000號）                    │枝，換裝土造金屬槍管而成之改造手槍，機械性能│日刑鑑字第0950022432號槍彈鑑定書│
│    │                                  │良好，可擊發適用子彈，認具殺傷力。          │                                │
├──┼─────────────────┼──────────────────────┼────────────────┤
│2   │改造手槍1 枝（槍枝管制編號：      │ 認係由仿GLOCK 廠17型半自動手槍製造之槍枝， │同上                            │
│    │0000000000號）                    │ 換裝土造金屬槍管而成之改造手槍，機械性能良 │                                │
│    │                                  │ 好，可擊發適用子彈，認具殺傷力。           │                                │
├──┼─────────────────┼──────────────────────┼────────────────┤
│3   │制式手槍1 枝（槍枝管制編號：      │認係美國COLT廠製口徑0.32吋之制式轉輪手槍，槍│同上                            │
│    │0000000000號）                    │號為「717743」，槍管內具陸條左旋來復線，機械│                                │
│    │                                  │性能良好，認具殺傷力。                      │                                │
├──┼─────────────────┼──────────────────────┼────────────────┤
│4   │口徑0.45吋制式子彈10顆            │認均具殺傷力。                              │同上                            │
├──┼─────────────────┼──────────────────────┼────────────────┤
│5   │口徑0.38吋制式子彈9顆             │認均具殺傷力。                              │同上                            │
├──┼─────────────────┼──────────────────────┼────────────────┤
│6   │口徑0.32吋制式子彈4 顆（試射3 顆）│認均具殺傷力。                              │同上                            │
├──┼─────────────────┼──────────────────────┼────────────────┤
│7   │口徑0.32吋制式子彈2顆             │認均具殺傷力。                              │同上                            │
├──┼─────────────────┼──────────────────────┼────────────────┤
│8   │口徑9MM制式子彈5顆                │認均具殺傷力。                              │同上                            │
├──┼─────────────────┼──────────────────────┼────────────────┤
│9   │土造子彈（具直徑約8.6MM 金屬彈頭）│12顆，可擊發，認具殺傷力。                  │1.同上。                        │
│    │15顆                              │1 顆，可擊發，惟發射動能不足，認不具殺傷力。│2.內政部警政署刑事警察局95年7 月│
│    │                                  │（業經不另為不起訴處分）2 顆，無法擊發，認不│  28日刑鑑字第0950087750號函。  │
│    │                                  │具殺傷力。                                  │                                │
├──┼─────────────────┼──────────────────────┼────────────────┤
│10  │土造子彈（具直徑7.7MM 金屬彈頭）4 │3顆，可擊發，認具殺傷力。                   │1.內政部警政署刑事警察95年3 月14│
│    │顆                                │1顆，無法擊發，認不具殺傷力。               │  日刑鑑字第0950022432號槍彈鑑定│
│    │                                  │                                            │2.內政部警政署刑事警察局95年9 月│
│    │                                  │                                            │  22日刑鑑字第0950138671號函。  │
├──┼─────────────────┼──────────────────────┼────────────────┤
│11  │由玩具金屬彈殼加裝直徑約8MM 鋼珠組│4顆，可擊發，認具殺傷力。                   │1.內政部警政署刑事警察95年3 月14│
│    │合而成之改造子彈5 顆              │1 顆，無法擊發，認不具殺傷力。（業經不另為不│  日刑鑑字第0950022432號槍彈鑑定│
│    │                                  │起訴處分）                                  │2.內政部警政署刑事警察局95年7 月│
│    │                                  │                                            │  28日刑鑑字第0950087750號函。  │
├──┼─────────────────┼──────────────────────┼────────────────┤
│    │彈頭組合而成之改造子彈1顆         │（業經不另為不起訴處分）                    │日刑鑑字第0950022432號槍彈鑑定書│
├──┼─────────────────┼──────────────────────┼────────────────┤
│13  │點38手槍轉輪1 個、滑套1 個、彈匣2 │槍彈主要組成零件                            │內政部86年11月24日（86 ） 台內警│
│    │個                                │                                            │字第8670683 號函示              │
├──┼─────────────────┼──────────────────────┼────────────────┤
│14  │彈殼56顆、通槍條4 支              │非屬槍彈之主要組成零件。                    │                                │
└──┴─────────────────┴──────────────────────┴────────────────┘


司法院資訊處製作；財團法人民間司法改革基金會備份。
